Inventaris van het archief van het Hof van Discipline, 1953-2003
Nationaal Archief, Den Haag
Hof van Discipline
1953-2003
I23908
3321 inventarisnummer(s); 28,00 meter
Nationaal Archief
Ministerie van Justitie / Hof van Discipline
Het archief van het Hof van Discipline dat gevormd werd van ca. 1953 tot 1996 bevat de dossiers van tuchtzaken met de daarbij behorende serie (kopie)beslissingen en tafels, correspondentie met de indieners van klachten en stukken van Raden van Toezicht over de ingediende klachten. Verder zijn er documenten over een mogelijke wijziging van de Advocatenwet en een restcategorie 'algemene correspondentie'.
Archiefvorming
Geschiedenis van de archiefvormer
Het Hof van Discipline werd ingesteld krachtens de wet van 23 juni 1952, houdende instelling van de Nederlandse Orde van Advocaten, alsmede regelen betreffende orde en discipline voor de advocaten en procureurs (Advocatenwet). Naast de Nederlandse Orde van Advocaten is er in elk arrondissement een Orde van Advocaten in het Arrondissement, met als bestuur een Raad van Toezicht, samengesteld uit deken en leden van de "arrondissementsorde". In art. 35 en paragraaf 4 van de wet (artikelen 46-60) is beschreven, hoe de tuchtrechtspraak voor de advocatuur geregeld is. Klachten dienen in eerste instantie gedeponeerd te worden bij de deken van de betreffende Orde van Advocaten in het Arrondissement, die de ongegronde klachten afwijst en de gegronde in eerste instantie in der minne zal proberen te schikken. Lukt dat niet, dan wordt de zaak in behandeling genomen door de Raad van Toezicht van dat arrondissement. Tegen de beslissingen van de Raad kan beroep aangetekend worden bij het Hof van Discipline te Utrecht, dat bindende uitspraken doet.
In bepaalde gevallen zoals beschreven in art. 35, lid 4 en art. 46 der Advocatenwet (klachten tegen een deken of lid der Raad van Toezicht van een Orde van Advocaten in het Arrondissement) wijst het Hof van Discipline een - andere - Raad van Toezicht aan, die de klacht in eerste instantie dient te behandelen.
Geschiedenis van het archiefbeheer
De verwerving van het archief
Het archief is voor langere tijd in beheer, niet in eigendom verkregen.
Inhoud en structuur van het archief
Aanwijzingen voor de gebruiker
Openbaarheidsbeperkingen
Volledig beperkt openbaar (A). Voor raadpleging van stukken, jonger dan 50 jaar, is toestemming van de directeur Nationaal Archief vereist.
Materiële beperkingen
Het archief kent geen beperkingen voor het raadplegen van stukken als gevolg van slechte materiële staat.
Aanvraaginstructie
Openbare archiefstukken kunnen online worden aangevraagd en gereserveerd. U kunt dit ook via de terminals in de studiezaal van het Nationaal Archief doen. Om te kunnen reserveren dient u de volgende stappen te volgen:
Creëer een account of log in.
Selecteer in de archiefinventaris een archiefstuk.
Klik op ‘Reserveer’ en kies een tijdstip van inzage.
Verwant materiaal
Beschikbaarheid van kopieën
Inventarisnummers van dit archief zijn niet in kopievorm beschikbaar
Beschrijving van de series en archiefbestanddelen
- Niet-dossiergebonden stukken, A.
  In 2003 werd het archief vernummerd volgens de nummers van de behandelde zaken. De geanonimiseerde toegang bevatte daarna alleen dossiernummers 101-3750. De overige stukken waren niet meer te vinden. Deze zijn nu beschreven en ingevoegd met inventarisnummers 1 t/m 22. De inventarisnummers 23-100 zijn vervallen.
  - Stukken betreffende de aanwijzing door het Hof van Discipline op grond van art. 35 lid 4 en art. 46 van de Advocatenwet van bepaalde Raden van Toezicht als behandelaar van concrete klachten in eerste aanleg., 1953-1968; 1; 1 pak
  - Stukken betreffende wijziging van de Advocatenwet., 1972-1979; 2; 1 pak
  - “Correspondentie klagers”, correspondentie over verzoeken om klachten tegen advocaten in hoger beroep in behandeling te nemen., 1957-1996; 3-11; 9 pakken
    Op de mappen tot 1986 staat als code “12.282”
    - 1957-1963, 3
    - 1969-1973, 4
      Openbaarheid beperkt tot 01-01-2024
    - 1974-1979, 5
      Openbaarheid beperkt tot 01-01-2030
    - 1980-1982, 6
      Openbaarheid beperkt tot 01-01-2033
    - 1983-1984, 7
      Openbaarheid beperkt tot 01-01-2035
    - 1986-1993 juni, 8
      Openbaarheid beperkt tot 01-01-2044
    - 1993-1994, 9
      Openbaarheid beperkt tot 01-01-2045
    - 1995, 10
      Openbaarheid beperkt tot 01-01-2046
    - 1996, 11
      Openbaarheid beperkt tot 01-01-2047
  - Algemene correspondentie over uitnodiging voor zittingen, toezending van stukken, benoeming leden en griffier, declaraties en het ontbreken van een klapper op de beslissingen., 1953-1983; 12-14; 3 pakken
    - 1953-1983, 12
      Openbaarheid beperkt tot 01-01-2034
    - 1986-1994, 13
    - 1995-1996, 14
      Bevat een exemplaar van de doctoraalscriptie van Nienke Doornbos, “Tot de Orde geroepen. Een verkennende studie naar de afhandeling van klachten binnen de advocatuur” (RU Utrecht, 1994).
  - Declaraties van de griffier., 1969-1996; 15-16; 2 pakken
    - 1969-1990, 15
      Openbaarheid beperkt tot 01-01-2041
    - 1991-1996, 16
  - “Agenda’s”, tijdschema van de behandeling van zaken per zittingsdag met vermelding van de samenstelling van het Hof en de namen van opgeroepen appellanten, klagers en vertegenwoordigers van de Raden van Toezicht., 1985-1996; 17; 1 pak
  - Zittingsschema’s., 1987-1996; 18; 1 omslag
  - Overzichten van door het Hof behandelde zaken, nrs. 1-730., 1953-1983; 19; 1 omslag
  - Gewaarmerkte afschriften en kopieën van beslissingen, nrs. 3-313, 1953-1973; 20-21; 2 pakken
    Nummers 1-2 betreffen ingetrokken appelzaken. Zie inv.nr. 19
    - nrs. 3-160, 20
    - nrs. 161-313, 21
  - Gewaarmerkte afschriften, kopieën en concepten van beslissingen, nrs. 450-453, 605, 664, 734, 785., 1977-1984; 22; 1 omslag
- Dossiers van tuchtzaken, periode 1953-1983, B.
  Oud inv.nrs. 1-47. De dossiers 1-100 zijn in 1963 door de griffier van het Hof vernietigd. Slechts de uitspraken zijn bewaard gebleven in inventarisnummer 20.
  De beschrijvingen van de dossiers bevatten persoonsnamen van de partijen in de tuchtzaken. In verband met bescherming van de privacy zijn deze beschrijvingen uit deze toegang verwijderd. Zie voor de namen de niet openbare toegang 2.09.41.01
  - Dossiers van tuchtzaken, DOSSIERS 101-730, 1953-1983; 101-730; 47 dozen
    Met hiaten. Zie voor de tafel hierop inv.nrs. 19 en 49
    De dossier 1-100 zijn ooit per abuis door de griffier vernietigd. De lijst in inv.nr. 19 bevat nog wel korte omschrijvingen van de uitspraken
    - dossier, 101
    - dossier, 102
    - dossier, 103
    - dossier, 104
    - dossier, 105
    - dossier, 106
    - dossier, 107
    - dossier, 108
    - dossier, 109
    - dossier, 110
    - dossier, 111
    - dossier, 112
    - dossier, 113
    - dossier, 114
    - dossier, 115
    - dossier, 116
    - dossier, 117
    - dossier, 118
    - dossier, 119
    - dossier, 120
    - dossier, 121
    - dossier, 122
    - dossier, 123
    - dossier, 124
    - dossier, 125
    - dossier, 126
    - dossier, 127
    - dossier, 128
    - dossier, 129
    - dossier, 130
    - dossier, 131
    - dossier, 132
    - dossier, 133
    - dossier, 134
    - dossier, 135
    - dossier, 136
    - dossier, 137
    - dossier, 138
    - dossier, 139
    - dossier, 140
    - dossier, 141
    - dossier, 142
    - dossier, 143
    - dossier, 144
    - dossier, 145
    - dossier, 146
    - dossier, 147
    - dossier, 148
    - dossier, 149
    - dossier, 150
    - dossier, 151
    - dossier, 152
    - dossier, 153
    - dossier, 154
    - dossier, 155
    - dossier, 156
    - dossier, 157
    - dossier, 158
    - dossier, 159
    - dossier, 160
    - dossier, 161
    - dossier, 162
    - dossier, 163
    - dossier, 164
    - dossier, 165
    - dossier, 166
    - dossier, 167
    - dossier, 168
    - dossier, 169
    - dossier, 170
    - dossier, 171
    - dossier, 172
    - dossier, 173
    - dossier, 174
    - dossier, 175
    - dossier, 176
    - dossier, 177
    - dossier, 178
    - dossier, 179
    - dossier, 180
    - dossier, 181
    - dossier, 182
    - dossier, 183
    - dossier, 184
    - dossier, 185
    - dossier, 186
    - dossier, 187
    - dossier, 188
    - dossier, 189
    - dossier, 190
    - dossier, 191
    - dossier, 192
    - dossier, 193
    - dossier, 194
    - dossier, 195
    - dossier, 196
    - dossier, 197
    - dossier, 198
    - dossier, 199
    - dossier, 200
    - dossier, 201
    - dossier, 202
    - dossier, 203
    - dossier, 204
    - dossier, 205
    - dossier, 206
    - dossier, 207
    - dossier, 208
    - dossier, 209
    - dossier, 210
    - dossier, 211
    - dossier, 212
    - dossier, 213
    - dossier, 214
    - dossier, 215
    - dossier, 216
    - dossier, 217
    - dossier, 218
    - dossier, 219
    - dossier, 220
    - dossier, 221
    - dossier, 222
    - dossier, 223
    - dossier, 224
    - dossier, 225
    - dossier, 226
    - dossier, 227
    - dossier, 228
    - dossier, 229
    - dossier, 230
    - dossier, 231
    - dossier, 232
    - dossier, 233
    - dossier, 234
    - dossier, 235
    - dossier, 236
    - dossier, 237
    - dossier, 238
    - dossier, 239
    - dossier, 240
    - dossier, 241
    - dossier, 242
    - dossier, 243
    - dossier, 244
    - dossier, 245
    - dossier, 246
    - dossier, 247
    - dossier, 248
    - dossier, 249
    - dossier, 250
    - dossier, 251
    - dossier, 252
    - dossier, 253
    - dossier, 254
    - dossier, 255
    - dossier, 256
    - dossier, 257
    - dossier, 258
    - dossier, 259
    - dossier, 260
    - dossier, 261
    - dossier, 262
    - dossier, 263
    - dossier, 264
    - dossier, 265
    - dossier, 266
    - dossier, 267
    - dossier, 268
    - dossier, 269
    - dossier, 270
    - dossier, 271
    - dossier, 272
    - dossier, 273
    - dossier, 274
    - dossier, 275
    - dossier, 276
    - dossier, 277
    - dossier, 278
    - dossier, 279
    - dossier, 280
    - dossier, 281
    - dossier, 282
    - dossier, 283
    - dossier, 284
    - dossier, 285
    - dossier, 286
    - dossier, 287
    - dossier, 288
    - dossier, 289
    - dossier, 290
    - dossier, 291
    - dossier, 292
    - dossier, 293
    - dossier, 294
    - dossier, 295
    - dossier, 296
    - dossier, 297
    - dossier, 298
    - dossier, 299
    - dossier, 300
    - dossier, 301
    - dossier, 302
    - dossier, 303
    - dossier, 304
    - dossier, 305
    - dossier, 306
    - dossier, 307
    - dossier, 308
    - dossier, 309
    - dossier, 310
    - dossier, 311
    - dossier, 312
    - dossier, 313
    - dossier, 314
    - dossier, 315
    - dossier, 316
    - dossier, 317
    - dossier, 318
    - dossier, 319
    - dossier, 320
    - dossier, 321
    - dossier, 322
    - dossier, 323
    - dossier, 324
    - dossier, 325
    - dossier, 326
    - dossier, 327
    - dossier, 328
    - dossier, 329
    - dossier, 330
    - dossier, 331
    - dossier, 332
    - dossier, 333
    - dossier, 334
    - dossier, 335
    - dossier, 336
    - dossier, 337
    - dossier, 338
    - dossier, 339
    - dossier, 340
    - dossier, 341
    - dossier, 342
    - dossier, 343
    - dossier, 344
    - dossier, 345
    - dossier, 346
    - dossier, 347
    - dossier, 348
    - dossier, 349
    - dossier, 350
    - dossier, 351
    - dossier, 352
    - dossier, 353
    - dossier, 354
    - dossier, 355
    - dossier, 356
    - dossier, 357
    - dossier, 358
    - dossier, 359
    - dossier, 360
    - dossier, 361
    - dossier, 362
    - dossier, 363
    - dossier, 364
    - dossier, 365
    - dossier, 366
    - dossier, 367
    - dossier, 368
    - dossier, 369
    - dossier, 370
    - dossier, 371
    - dossier, 372
    - dossier, 373
    - dossier, 374
    - dossier, 375
    - dossier, 376
    - dossier, 377
    - dossier, 378
    - dossier, 379
    - dossier, 380
    - dossier, 381
    - dossier, 382
    - dossier, 383
    - dossier, 384
    - dossier, 385
    - dossier, 386
    - dossier, 387
    - dossier, 388
    - dossier, 389
    - dossier, 390
    - dossier, 391
    - dossier, 392
    - dossier, 393
    - dossier, 394
    - dossier, 395
    - dossier, 396
    - dossier, 397
    - dossier, 398
    - dossier, 399
    - dossier, 400
    - dossier, 401
    - dossier, 402
    - dossier, 403
    - dossier, 404
    - dossier, 405
    - dossier, 406
    - dossier, 407
    - dossier, 408
    - dossier, 409
    - dossier, 410
    - dossier, 411
    - dossier, 412
    - dossier, 413
    - dossier, 414
    - dossier, 415
    - dossier, 416
    - dossier, 417
    - dossier, 418
    - dossier, 419
    - dossier, 420
    - dossier, 421
    - dossier, 422
    - dossier, 423
    - dossier, 424
    - dossier, 425
    - dossier, 426
    - dossier, 427
    - dossier, 428
    - dossier, 429
    - dossier, 430
    - dossier, 431
    - dossier, 432
    - dossier, 433
    - dossier, 434
    - dossier, 435
    - dossier, 436
    - dossier, 437
    - dossier, 438
    - dossier, 439
    - dossier, 440
    - dossier, 441
    - dossier, 442
    - dossier, 443
    - dossier, 444
    - dossier, 445
    - dossier, 446
    - dossier, 447
    - dossier, 448
    - dossier, 449
    - dossier, 450
    - dossier, 451
    - dossier, 452
    - dossier, 453
    - dossier, 454
    - dossier, 455
    - dossier, 456
    - dossier, 457
    - dossier, 458
    - dossier, 459
    - dossier, 460
    - dossier, 461
    - dossier, 462
    - dossier, 463
    - dossier, 464
    - dossier, 465
    - dossier, 466
    - dossier, 467
    - dossier, 468
    - dossier, 469
    - dossier, 470
    - dossier, 471
    - dossier, 472
    - dossier, 473
    - dossier, 474
    - dossier, 475
    - dossier, 476
    - dossier, 477
    - dossier, 478
    - dossier, 479
    - dossier, 480
    - dossier, 481
    - dossier, 482
    - dossier, 483
    - dossier, 484
    - dossier, 485
    - dossier, 486
    - dossier, 487
    - dossier, 488
    - dossier, 489
    - dossier, 490
    - dossier, 491
    - dossier, 492
    - dossier, 493
    - dossier, 494
    - dossier, 495
    - dossier, 496
    - dossier, 497
    - dossier, 498
    - dossier, 499
    - dossier, 500
    - dossier, 501
    - dossier, 502
    - dossier, 503
    - dossier, 504
    - dossier, 505
    - dossier, 506
    - dossier, 507
    - dossier, 508
    - dossier, 509
    - dossier, 510
    - dossier, 511
    - dossier, 512
    - dossier, 513
    - dossier, 514
    - dossier, 515
    - dossier, 516
    - dossier, 517
    - dossier, 518
    - dossier, 519
    - dossier, 520
    - dossier, 521
    - dossier, 522
    - dossier, 523
    - dossier, 524
    - dossier, 525
    - dossier, 526
    - dossier, 527
    - dossier, 528
    - dossier, 529
    - dossier, 530
    - dossier, 531
    - dossier, 532
    - dossier, 533
    - dossier, 534
    - dossier, 535
    - dossier, 536
    - dossier, 537
    - dossier, 538
    - dossier, 539
    - dossier, 540
    - dossier, 541
    - dossier, 542
    - dossier, 543
    - dossier, 544
    - dossier, 545
    - dossier, 546
    - dossier, 547
    - dossier, 548
    - dossier, 549
    - dossier, 550
    - dossier, 551
    - dossier, 552
    - dossier, 553
    - dossier, 554
    - dossier, 555
    - dossier, 556
    - dossier, 557
    - dossier, 558
    - dossier, 559
    - dossier, 560
    - dossier, 561
    - dossier, 562
    - dossier, 563
    - dossier, 564
    - dossier, 565
    - dossier, 566
    - dossier, 567
    - dossier, 568
    - dossier, 569
    - dossier, 570
    - dossier, 571
    - dossier, 572
    - dossier, 573
    - dossier, 574
    - dossier, 575
    - dossier, 576
    - dossier, 577
    - dossier, 578
    - dossier, 579
    - dossier, 580
    - dossier, 581
    - dossier, 582
    - dossier, 583
    - dossier, 584
    - dossier, 585
    - dossier, 586
    - dossier, 587
    - dossier, 588
    - dossier, 589
    - dossier, 590
    - dossier, 591
    - dossier, 592
    - dossier, 593
    - dossier, 594
    - dossier, 595
    - dossier, 596
    - dossier, 597
    - dossier, 598
    - dossier, 599
    - dossier, 600
    - dossier, 601
    - dossier, 602
    - dossier, 603
    - dossier, 604
    - dossier, 605
    - dossier, 606
    - dossier, 607
    - dossier, 608
    - dossier, 609
    - dossier, 610
    - dossier, 611
    - dossier, 612
    - dossier, 613
    - dossier, 614
    - dossier, 615
    - dossier, 616
    - dossier, 617
    - dossier, 618
    - dossier, 619
    - dossier, 620
    - dossier, 621
    - dossier, 622
    - dossier, 623
    - dossier, 624
    - dossier, 625
    - dossier, 626
    - dossier, 627
    - dossier, 628
    - dossier, 629
    - dossier, 630
    - dossier, 631
    - dossier, 632
    - dossier, 633
    - dossier, 634
    - dossier, 635
    - dossier, 636
    - dossier, 637
    - dossier, 638
    - dossier, 639
    - dossier, 640
    - dossier, 641
    - dossier, 642
    - dossier, 643
    - dossier, 644
    - dossier, 645
    - dossier, 646
    - dossier, 647
    - dossier, 648
    - dossier, 649
    - dossier, 650
    - dossier, 651
    - dossier, 652
    - dossier, 653
    - dossier, 654
    - dossier, 655
    - dossier, 656
    - dossier, 657
    - dossier, 658
    - dossier, 659
    - dossier, 660
    - dossier, 661
    - dossier, 662
    - dossier, 663
    - dossier, 664
    - dossier, 665
    - dossier, 666
    - dossier, 667
    - dossier, 668
    - dossier, 669
    - dossier, 670
    - dossier, 671
    - dossier, 672
    - dossier, 673
    - dossier, 674
    - dossier, 675
    - dossier, 676
    - dossier, 677
    - dossier, 678
    - dossier, 679
    - dossier, 680
    - dossier, 681
    - dossier, 682
    - dossier, 683
    - dossier, 684
    - dossier, 685
    - dossier, 686
    - dossier, 687
    - dossier, 688
    - dossier, 689
    - dossier, 690
    - dossier, 691
    - dossier, 692
    - dossier, 693
    - dossier, 694
    - dossier, 695
    - dossier, 696
    - dossier, 697
    - dossier, 698
    - dossier, 699
    - dossier, 700
    - dossier, 701
    - dossier, 702
    - dossier, 703
    - dossier, 704
    - dossier, 705
    - dossier, 706
    - dossier, 707
    - dossier, 708
    - dossier, 709
    - dossier, 710
    - dossier, 711
    - dossier, 712
    - dossier, 713
    - dossier, 714
    - dossier, 715
    - dossier, 716
    - dossier, 717
    - dossier, 718
    - dossier, 719
    - dossier, 720
    - dossier, 721
    - dossier, 722
    - dossier, 723
    - dossier, 724
    - dossier, 725
    - dossier, 726
    - dossier, 727
    - dossier, 728
    - dossier, 729
    - dossier, 730
- Aanvulling 1996, periode 1952-1993, C.
  Oud inv.nrs. 56-128.
  - Dossiers van tuchtzaken; dossiernummers 731-1800., 1952-1993; 731-1800
    - dossier, 731
    - dossier, 732
    - dossier, 733
    - dossier, 734
    - dossier, 735
    - dossier, 736
    - dossier, 737
    - dossier, 738
    - dossier, 739
    - dossier, 740
    - dossier, 741
    - dossier, 742
    - dossier, 743
      - Bestanddeel 1., 743
      - Bestanddeel 2., 744
    - dossier, 744
    - dossier, 745
    - dossier, 746
    - dossier, 747
    - dossier, 748
    - dossier, 749
    - dossier, 750
    - dossier, 751
    - dossier, 752
    - dossier, 753
    - dossier, 754
    - dossier, 755
    - dossier, 756
    - dossier, 757
    - dossier, 758
    - dossier, 759
    - dossier, 760
    - dossier, 761
    - dossier, 762
    - dossier, 763
    - dossier, 764
    - dossier, 765
    - dossier, 766
    - dossier, 767
    - dossier, 768
    - dossier, 769
    - dossier, 770
    - dossier, 771
    - dossier, 772
    - dossier, 773
    - dossier, 774
    - dossier, 775
    - dossier, 776
    - dossier, 777
    - dossier, 778
    - dossier, 779
    - dossier, 780
    - dossier, 781
    - dossier, 782
    - dossier, 783
    - dossier, 784
    - dossier, 785
    - dossier, 786
    - dossier, 787
    - dossier, 788
    - dossier, 789
    - dossier, 790
    - dossier, 791
    - dossier, 792
    - dossier, 793
    - dossier, 794
    - dossier, 795
    - dossier, 796
    - dossier, 797
    - dossier, 798
    - dossier, 799
    - dossier, 800
    - dossier, 801
    - dossier, 802
    - dossier, 803
    - dossier, 804
    - dossier, 805
    - dossier, 806
    - dossier, 807
    - dossier, 808
    - dossier, 809
    - dossier, 810
    - dossier, 811A
    - dossier, 811B
    - dossier, 812
    - dossier, 813
    - dossier, 814
    - dossier, 815
    - dossier, 816
    - dossier, 817
    - dossier, 818
    - dossier, 819
    - dossier, 820
    - dossier, 821
    - dossier, 822
    - dossier, 823
    - dossier, 824
    - dossier, 825
    - dossier, 826
    - dossier, 827
    - dossier, 828
    - dossier, 829
    - dossier, 830
    - dossier, 831
    - dossier, 832
    - dossier, 833
    - dossier, 834
    - dossier, 835
    - dossier, 836
    - dossier, 837
    - dossier, 838
    - dossier, 839
    - dossier, 840
    - dossier, 841
    - dossier, 842
    - dossier, 843
    - dossier, 844
    - dossier, 845
    - dossier, 846
    - dossier, 847
    - dossier, 848
    - dossier, 849
    - dossier, 850
    - dossier, 851
    - dossier, 852
    - dossier, 853
    - dossier, 854
    - dossier, 855
    - dossier, 856
    - dossier, 857
    - dossier, 858
    - dossier, 859
    - dossier, 860
    - dossier, 861
    - dossier, 862
    - dossier, 863
    - dossier, 864
    - dossier, 865
    - dossier, 866
    - dossier, 867
    - dossier, 868
    - dossier, 869
    - dossier, 870
    - dossier, 871
    - dossier, 872
    - dossier, 873
    - dossier, 874
    - dossier, 875
    - dossier, 876
    - dossier, 877
    - dossier, 878
    - dossier, 879
    - dossier, 880
    - dossier, 881
    - dossier, 882
    - dossier, 883
    - dossier, 884
    - dossier, 885
    - dossier, 886
    - dossier, 887
    - dossier, 888
    - dossier, 889
    - dossier, 890
    - dossier, 891
    - dossier, 892
    - dossier, 893
    - dossier, 894
    - dossier, 895
    - dossier, 896
    - dossier, 897
    - dossier, 898
    - dossier, 899
    - dossier, 900
    - dossier, 901
    - dossier, 902
    - dossier, 903
    - dossier, 904
    - dossier, 905
    - dossier, 906
    - dossier, 907
    - dossier, 908
    - dossier, 909
    - dossier, 910
    - dossier, 911
    - dossier, 912
    - dossier, 913
    - dossier, 914
    - dossier, 915
    - dossier, 916
    - dossier, 917
    - dossier, 918
    - dossier, 919
    - dossier, 920
    - dossier, 921
    - dossier, 922
    - dossier, 923
    - dossier, 924
    - dossier, 925
    - dossier, 926
    - dossier, 927
    - dossier, 928
    - dossier, 929
    - dossier, 930
    - dossier, 931
    - dossier, 932
    - dossier, 933
    - dossier, 934
    - dossier, 935
    - dossier, 936
    - dossier, 937
    - dossier, 938
    - dossier, 939
    - dossier, 940
    - dossier, 941
    - dossier, 942
    - dossier, 943
    - dossier, 944
    - dossier, 945
    - dossier, 946
    - dossier, 947
    - dossier, 948
    - dossier, 949
    - dossier, 950
    - dossier, 951
    - dossier, 952
    - dossier, 953
    - dossier, 954
    - dossier, 955
    - dossier, 956
    - dossier, 957
    - dossier, 958
    - dossier, 959
    - dossier, 960
    - dossier, 961
    - dossier, 962
    - dossier, 963
    - dossier, 964
    - dossier, 965
    - dossier, 966
    - dossier, 967
    - dossier, 968
    - dossier, 969
    - dossier, 970
    - dossier, 971
    - dossier, 972
    - dossier, 973
    - dossier, 974
    - dossier, 975
    - dossier, 976
    - dossier, 977
    - dossier, 978
    - dossier, 979
    - dossier, 980
    - dossier, 981
    - dossier, 982
    - dossier, 983
    - dossier, 984
    - dossier, 985
    - dossier, 986
    - dossier, 987
    - dossier, 988
    - dossier, 989
    - dossier, 990
    - dossier, 991
    - dossier, 992
    - dossier, 993
    - dossier, 994
    - dossier, 995
    - dossier, 996
    - dossier, 997
    - dossier, 998
    - dossier, 999
    - dossier, 1000
    - dossier, 1001
    - dossier, 1002
    - dossier, 1003
    - dossier, 1004
    - dossier, 1005
    - dossier, 1006
    - dossier, 1007